臺灣嘉義地方法院刑事判決　　　　　　　　　　　　　　九十一年度易緝字第四號
　　公　訴　人　臺灣嘉義地方法院檢察署檢察官
　　被　　　告　甲○○
右列被告因偽造文書等案件，經檢察官提起公訴（九十年度偵字第二九九號），本
院判決如左：
    主  文
甲○○對於公務員依法執行職務時，施強暴，累犯，處拘役伍拾日，如易科罰金，以
佰元折算壹日。
其餘被訴部分，無罪。
    事  實
一、甲○○曾因竊盜案件，經臺灣板橋地方法院於八十八年十一月二十九日，以八十
    八年度易字第三七八二號判決判處有期徒刑八月確定。復因詐欺案件，經前揭法
    院於八十九年四月十七日，以八十八年度易字第四五一五號判決判處有期徒刑三
    月確定，前揭二罪所處之刑接續執行，於八十九年十二月二十四日執行完畢。緣
    甲○○因恐超速遭開罰單，乃於九十年五月四日晚間，在雲林縣西螺鎮不詳友人
    住處，將車牌號碼Ｂ７─二四五五號中之「二」字，以衛生紙沾濕黏住，以規避
    超速照相而遭員警舉發，嗣於九十年五月五日中午十二時十五分許，在嘉義縣水
    上鄉中莊郵局前，為嘉義縣警察局水上分局中莊派出所警員魏溢裕、莊福祿發現
    ，令其停車受檢，未料甲○○加速逃逸，警員即駕駛警車追趕，嗣追趕至嘉義縣
    中埔鄉○○村○○○街五號前，警車已攔截下甲○○之車輛，並以警車擋住其前
    方去路，未料甲○○竟以所駕小客車作勢衝撞警車之強暴方法，妨害員警執行公
    務，適經警員對空鳴槍制止後，甲○○始停車。
二、案經嘉義縣警察局水上分局報請臺灣嘉義地方法院檢察署檢察官偵查起訴。
    理  由
壹、有罪部分：
一、右揭犯罪事實，業據被告甲○○坦承不諱，核與證人即員警魏溢裕、莊福祿證述
    之情節相符，此外，復有現場照片、現場簡圖等件附卷可資佐證，是被告前揭自
    白，應與事實相符，自揭採信，事證明確，被告前揭犯行，洵堪認定。
二、核被告甲○○所為，係犯刑法第一百三十五條第一項妨害公務罪。查被告曾因竊
    盜案件，經臺灣板橋地方法院於八十八年十一月二十九日，以八十八年度易字第
    三七八二號判決判處有期徒刑八月確定。復因詐欺案件，經前揭法院於八十九年
    四月十七日，以八十八年度易字第四五一五號判決判處有期徒刑三月確定，前揭
    二罪所處之刑接續執行，於八十九年十二月二十四日執行完畢等情，此有臺灣嘉
    義地方法院檢察署被告刑案資料查註紀錄表、臺灣高等法院被告全國前案紀錄表
    等件附卷可憑，茲於執行完畢後五年以內再犯有期徒刑以上之本罪為累犯，應依
    刑法第四十七條規定加重其刑。爰審酌警員執行職務為社會安定之基礎，被告竟
    為規避取締，對執行職務之警員造成危險，與被告犯罪之動機、目的、手段，犯
    罪時所受之刺激，暨其犯罪後坦承犯行之態度等一切情狀，量處如主文所示之刑
    ，並諭知易科罰金之折算標準。
貳、無罪部分：
一、本件公訴意旨另以：被告甲○○於九十年五月四日晚間，在雲林縣西螺鎮（起訴
    書誤載為斗南鎮）不詳友人住處，將車牌號碼Ｂ７─二四五五號中之「二」字，
    以衛生紙沾濕黏住，變造車牌，以規避超速照相而遭員警舉發，因認另涉犯刑法
    第二百十六條、第二百十二條行使變造特種文書罪嫌等語。
二、按犯罪事實應依證據認定之，無證據不得推定其犯罪事實，刑事訴訟法第一百五
    十四條定有明文；再事實之認定應憑證據，如未能發現相當證據或證據不足以證
    明，自不能以推測或擬制之方法，以為裁判基礎，亦經最高法院著有四十年台上
    字第八十六號判例足按。
三、訊據被告甲○○固坦承有前揭行為，惟堅決否認有何犯行，辯稱：伊該行為並不
    構成變造文書等語。按所謂「變造」係指無改造權人就己完成之真正文書，不法
    變更其內容，而未達於完全更新其意義之行為。經查：被告甲○○僅係以衛生紙
    沾濕黏住車牌號碼Ｂ７─二四五五號中之「二」字而已等情，已據公訴人於公訴
    意旨記載明確，並有相片八幀附卷可稽，是被告該等行為，顯未達到變更該車牌
    之內容甚明，自不得以前揭法文相繩灼然（司法院六十九年十月二十八日（六九
    ）廳刑一字第０四六號函參照），是被告前揭所辯，應屬可採。此外，復查無其
    他積極證據足資證明，被告確有前揭公訴意旨所指之犯行，揆諸首開說明，本件
    既不能證明被告犯有上開罪嫌，自應無罪之諭知。
參、據上論斷，應依刑事訴訟法第二百九十九條第一項前段、第三百零一條第一項、
    刑法第一百三十五條第一項、第四十七條、第四十一條第一項前段，罰金罰鍰提
    高標準條例第一條前段、第二條，判決如主文。
本案經檢察官游悅晨到庭執行職務
中      華      民      國    九十一    年      四      月      九      日
          臺灣嘉義地方法院刑事第三庭
                                          法  官  王  漢  章
右正本證明與原本無異。
如不服本判決，應於判決送達後十日內向本院提出上訴狀( 應附繕本 )。
中      華      民      國    九十一    年      四      月      九      日
                                          書記官  林  柑  杏
附錄法條：
刑法第一百三十五條第一項：
對於公務員依法執行職務時，施強暴脅迫者，處三年以下有期徒刑、拘役或三百元以
下罰金。
